# 请教企业是否可以不按月编制会计报表？

提问人：wushuquan__123 时间：2010-11-04 17:23:36
近日碰到一情况特殊的企业，是一国有施工企业（执行新准则），不按月编制会计报表而是按季度编报会计报表，总感觉不对，但又找不到具体法规明确规定需按月编制会计报表（找了企业财务通则、财务会计报告条例、会计法、企业会计准则），请问这算不算一个问题？

回答人：chenyiwei
可以了解一下该企业为何难以按月编制财务报表，以及其他存在类似情况的同行业企业是否均仅编报季度财务报表。可以作为管理建议提出，但通常不会直接影响年度财务报表的审计结果。